臺灣高雄地方法院交通事件刑事裁定　　　　　　　　 九十三年度交聲字第六一號
　　原處分機關　高雄市政府交通局交通事件裁決處
　　異　議　人　慶宇建設股份有限公司
　　即受處分人
　　代　表　人　陳源慶
右受處分人因違反道路交通管理處罰條例案件，對於高雄市政府交通局交通事件裁決
處九十二年十二月十二日所為之處分（原處分：高市府交裁字第裁三二－Ｂ0000
0000號），聲明異議，本院裁定如左：
    主  文
異議駁回。
    理  由
一、聲明異議意旨略以：異議人慶宇建設股份有限公司（下稱慶宇公司）所有之車牌
    號碼ＹＣ－三○六五號自小客車，業於民國八十九年間失竊，該車如有違法情事
    ，應與異議人無關，爰依法聲明異議等語。
二、按汽車駕駛人轉彎時，不依標誌、標線、號誌指示者，處二百元以上六百元以下
    罰鍰。又汽車駕駛人，駕駛汽車有違反本條例之行為，經交通勤務警察或依法令
    執行交通稽查任務人員制止時，不聽制止或拒絕停車接受稽查而逃逸者，除按各
    該條規定處罰外，處新臺幣三千元以上六千元以下罰鍰，道路交通管理處罰條例
    第四十八條第一項第二款、第六十條第一項分別定有明文。又汽車駕駛人有闖紅
    燈、不服指揮稽查而逃逸之行為者，當場不能或不宜攔截製單舉發者，得對汽車
    所有人逕行舉發處罰。前項逕行舉發，應記明車輛牌照號碼、車型等可資辨明之
    資料，查明汽車所有人姓名或名稱、住址後，製單舉發處罰之，道路交通管理處
    罰條例第七條之二第一、二項亦定有明文。
三、經查：
（一）異議人慶宇公司為車牌號碼ＹＣ－三○六五號自小客車之所有人等情，有車號
      查詢汽車車籍表一紙附卷可稽，應堪認定。又上開自小客車之駕駛人於九十一
      年十二月二十日十六時四十分許，行經設有燈光號誌之高雄市○○路與和平路
      口，因汽車駕駛人未依標誌標線號誌指示行駛，適經在附近執行路檢勤務之高
      雄市政府警察局第八分隊警員林盛範發現，林盛範乃指揮攔停該駕駛人，惟該
      車駕駛人停車後未予理會，反加速行駛，拒絕接受稽查而逃逸，林盛範遂記下
      車號，並於執勤後，以異議人即所有人有：「不依號誌指揮轉彎；經攔車
      停車後，該駕駛人又立即加速逃逸」等情，而製單逕行舉發之事實，業經證人
      即本件舉發警員林盛範於本院訊問時到庭結證明確，並有高雄市政府警察局發
   違反道路交通管理事件通知單、送達回執及高雄市○○○○道路交通管理事件
      裁決書各一紙在卷可憑，是該汽車駕駛人於前揭時、地，確有上開違規情事乙
      節，已堪認定。
（二）至異議人辯稱上開自小客車，業於八十九年間失竊，本件違規情事，與伊無關
      云云。惟查：(1)異議人辯稱該車失竊後有至轄區派出所備案，惟經本院函詢高
      雄市政府警察局新興分局查明上開自小客車是否曾因失竊備案乙節，該局函覆
      稱：「經查詢前金所表示於八十九年及九十年間並未受理自小客車ＹＣ－三六
      ○五號失竊案」等語，另上開自小客車並未有失竊或遺失之紀錄之事實，亦有
      車籍作業系統－查詢認可資料表、車號查詢汽車車籍資料表各一紙附卷可佐，
      足認異議人辯稱上開自小客車業已失竊並備案云云，不可採信；(2)況本件違規
      事件發生時，ＹＣ─三六○五號自小客車之車主為異議人，業如前述，則該自
      小客車既登記於異議人名下，揆諸道路交通管理處罰條例第七條之二第一項規
      定之立法意旨，交通違規案件於汽車所有人與使用人（駕駛人）不同時，固應
      以實際違規駕駛人為處罰對象，惟車輛所有人對於登記於其名下之車輛，本應
      善盡妥善管領之責任，俾便車籍行政管理之統一性及正確性，避免汽車所有人
      任意將車輛出借或棄置，藉以規避、脫免相關處罰而設，故倘該車輛確有違規
      事實，汽車所有人自不能因此而免除其應負之責任，是本件異議人既為上開自
      小客車之所有人，自應對該車輛之違規行為負責。
四、綜上所述，異議人為上開車輛所有人，而上開車輛既有前揭違反道路交通管理處
    罰條例之違規事實，則原處分機關爰依首揭道路交通管理處罰條例相關規定，對
    車輛所有人即異議人所為之裁處，即無違誤。本件異議為無理由，應予駁回。
五、據上論斷，應依道路交通案件處理辦法第十九條，裁定如主文。
中      華      民      國    九十三    年      三      月    三十一    日
                                臺灣高雄地方法院交通法庭
                                    法  官  曾鴻文
右正本證明與原本無異。
如不服本裁定，應於裁定送達後五日內，向本院提出抗告狀。
                                    書記官    王高山
中    華    民    國      九十三      年      四      月      二      日
